【裁判字號】    98,中簡上,900
【裁判日期】    981110
【裁判案由】    家庭暴力防治法
【裁判全文】
臺灣臺中地方法院刑事判決           98年度中簡上字第900號
上  訴  人
即  被  告  乙○○
上列上訴人即被告因違反家庭暴力防治法案件，不服中華民國98
年8 月6 日本院臺中簡易庭98年度中簡字第2535號第一審簡易判
決（聲請簡易判決處刑案號：臺灣臺中地方法院檢察署98年度偵
字第15975 號），提起上訴，本院管轄之第二審合議庭判決如下
：
    主  文
上訴駁回。
乙○○緩刑貳年，緩刑期內付保護管束。
    犯罪事實及理由
一、本案經本院合議庭審理結果，認第一審簡易判決以上訴人即
    被告（下稱被告）乙○○所為係犯家庭暴力防治法第61條第
    1 款之罪，而判處有期徒刑2 月，並諭知易科罰金之折算標
    準，其認事用法及量刑均無違誤，應予維持，並依刑事訴訟
    法第455 條之1 第3 項、第373 條引用第一審簡易判決書所
    記載之事實、證據及理由（如附件）。
二、上訴意旨略以：被害人即被告之妻甲○○於接到檢察官聲請
    簡易判決處刑書後，已遞出撤回狀，何以本院簡易庭仍予以
    判決；且被告就犯家庭暴力防治法第61條第1 款之罪，已取
    得被害人即妻甲○○之寬恕，爰提起上訴請求給予緩刑宣告
    等語。
三、查違反保護令罪，並非告訴乃論之罪，是本件被害人甲○○
    縱已具狀撤回告訴，法院依法仍應予以審理判決，被告上訴
    質疑何以原審於被害人甲○○撤回告訴後仍逕予判決云云，
    為無理由，合先敘明。審酌被告前於民國84年間因賭博案件
    ，經本院判處有期徒刑6 月確定，於85年1 月10日易科罰金
    執行完畢後，5 年以內未曾因故意犯罪受有期徒刑以上刑之
    宣告，有臺灣高等法院被告前案紀錄表1 份在卷可稽。被告
    因一時失慮，致罹刑章，然於犯罪後已坦承犯行，並取得被
    害人即妻甲○○之原諒，態度尚佳，有本院準備程序筆錄在
    卷可參，足見被告已有悔意。本院認其經此偵、審程序後，
    當知所警惕而無再犯之虞，認第一審簡易判決對被告所宣告
    之刑，以暫不執行為適當，爰依刑法第74條第1 項第2 款併
    予宣告緩刑2 年，期使其日後謹慎行事，並勵其自新。又犯
    家庭暴力罪或違反保護令罪而受緩刑之宣告者，依家庭暴力
    防治法第38條第1 項之規定，在緩刑期內應付保護管束，爰
    併為緩刑期內交付保護管束之諭知。
據上論斷，應依刑事訴訟法第455 條之1 第1 項、第3 項、第36
4 條、第368 條，刑法第74條第1 項第2 款，家庭暴力防治法第
38條第1項，判決如主文。
中    華    民    國    98    年    11    月    10    日
                  刑事第二庭    審判長法  官  曾佩琦
                                      法  官  鍾堯航
                                      法  官  黃佩韻
以上正本證明與原本無異。
本件判決不得上訴。
                                      書記官  林柏名
中    華    民    國    98    年    11    月    10    日


司法院資訊處製作；財團法人民間司法改革基金會備份。
